# 在建工程减值准备能否确认递延所得税资产

提问人：196688 时间：2018-01-26 20:58:01
请问陈总，在建工程计提了减值准备，假如公司预计未来有足够的应纳税所得额，能否将在建工程计提的减值准备确认递延所得税资产？还是需要考虑在建工程未来的情况，如是否续建、转让、报废等情况？谢谢！

回答人：chenyiwei
应当考虑你说的这些因素，这会影响到暂时性差异如何转回以及何时转回的问题，从而影响到估计“可预见未来有足够应纳税所得额”所涉及的期间。